　　　　　　　　　臺灣高等法院刑事判決
　　　　　　　　　　　　　　　　　 100年度上訴字第3431號
上　訴　人　臺灣士林地方法院檢察署檢察官
被　　　告　高李煌
上列上訴人因被告違反毒品危害防制條例案件，不服臺灣士林地
方法院100年度審訴字第496號，中華民國100年9月22日第一審判
決（起訴案號：臺灣士林地方法院檢察署100年度毒偵字第506號
），提起上訴，本院判決如下：
    主  文
上訴駁回。
    事  實
一、高李煌前有違反肅清煙毒條例、違反麻醉藥品管理條例等前
    科，復：(1)因施用第一級毒品，經臺灣士林地方法院（下稱
    ：士林地院）89年毒聲字第208號裁定送觀察、勒戒後，認
    有繼續施用毒品之傾向，再經士林地院89年毒聲字第492號
    裁定令入戒治處所施以強制戒治，嗣因執行成效良好，經士
    林地院89年毒聲字第1574號裁定停止戒治，所餘戒治期間付
    保護管束，惟因於保護管束期間內違反保護管束應遵守事項
    情節重大，經士林地院89年毒聲字第2169號裁定撤銷停止戒
    治，令入戒治處所強制戒治，於民國（下同）91年11月17日
    執行完畢，並由臺灣士林地方法院檢察署檢察官以92年度戒
    毒偵字第2號為不起訴處分確定；(2)又於前開強制戒治執行
    完畢5年內之93年間，因施用第一級毒品，經本院93年上訴
    字第1896號判決有期徒刑1年確定；(3)因連續轉讓第一級毒
    品、施用第一級毒品、連續施用第二級毒品，分別經士林地
    院94年訴字第195號判決有期徒刑1年6月確定、94年訴字第
    224 號判決有期徒刑10月確定、94年易字第32號判決有期徒
    刑5 月，如易科罰金以銀元3佰元折算1日確定；(4)因竊盜、
    連續轉讓第一級毒品，分別經士林地院94年士簡字第242號
    判決有期徒刑6月，如易科罰金以銀元3佰元折算1日確定、
    94年訴字第657號判決有期徒刑1年10月確定。上開(3)所示三
    罪及上開竊盜罪，嗣經士林地院96年聲減字第3094號裁定減
    刑，並與(4)所示轉讓第一級毒品罪，合併定應執行刑為有期
    徒刑3年3月確定；(5)因施用第一級毒品罪，經臺灣基隆地方
    法院97年訴字第1874號判決有期徒刑7月確定。上開(2)、(3)
    、(4)案接續執行，於97年6月27日縮短刑期假釋出監，嗣經
    撤銷假釋，應執行殘刑有期徒刑4日，並與(5)所示之案接續
    執行，於99年1月15日縮刑期滿執行完畢。
二、詎高李煌仍不知悔改，復基於施用第一級毒品海洛因之犯意
    ，於100年2月26日6時許，在其上開住處內，以針筒注射之
    方式，施用第一級毒品海洛因1次。再基於施用第二級毒品
    甲基安非他命之犯意，於100年2月27日為警採尿時起回溯96
    小時內之某時，在不詳地點，以不詳之方式施用第二級毒品
    甲基安非他命1次。嗣於100年2月27日7時許，經警因另案至
    高李煌位於新北市○○區○○路160巷24號5樓之租屋處執行
    搜索，扣得不明藥物3包、高李煌所有之針筒5支及海洛因殘
    渣袋11個，並經警採集其尿液送驗，檢驗結果呈嗎啡（起訴
    書誤載為安非他命）、甲基安非他命陽性反應，而查悉上情
    。
三、案經新北市政府警察局汐止分局報告臺灣士林地方法院檢察
    署檢察官偵查起訴。
    理  由
一、上開事實，業據被告高李煌於原審及本院審理時坦承不諱（
    見原審卷第33頁背面、第36頁背面、本院卷第34頁背面）。
    而被告經警查獲時，所採集之尿液經送鑑定，呈海洛因代謝
    物嗎啡、甲基安非他命陽性反應，有臺灣檢驗科技股份有限
    公司100年3月14日（檢體編號M0000000號）濫用藥物檢驗報
    告、新北市政府警察局汐止分局100年2月移送毒品危害防制
    條例案件人犯尿液檢體編號對照表各1紙在卷可稽（見偵卷
    第22、55頁）。且扣案針筒5支經送鑑定之結果，其中1支經
    檢出與被告相同DNA—STR型別，有新北市政府警察局100 年
    6月15日北警鑑字第1000097017號鑑驗書在卷可稽（見偵卷
    第71頁），復有扣案海洛因殘渣袋11個可資佐證，足認被告
    之自白與事實相符，本案事證明確，被告犯行堪以認定。
二、被告有如事實欄一所載之強制戒治執行紀錄，且被告於91年
    11月17日經強制戒治釋放後，5年內再犯事實欄一(2)所示施
    用毒品之犯行，顯見其再犯率甚高，原實施觀察、勒戒或強
    制戒治，已無法收其實效，縱被告本案二次再度施用毒品之
    時間，係在初犯經強制戒治執行完畢釋放5年以後，仍應依
    法追訴處罰（參看最高法院97年第5次刑事庭會議決議）。
三、核被告所為，係犯毒品危害防制條例第10條第1項之施用第
    一級毒品罪及同條第2項之施用第二級毒品罪。被告施用海
    洛因及甲基安非他命前持有海洛因及甲基安非他命之低度行
    為，應分別為施用之高度行為所吸收，均不另論罪。而被告
    所犯二罪間，犯意各別、行為互殊，應分論併罰。又被告有
    事實欄所載之犯罪科刑執行紀錄，有本院被告前案紀錄表在
    卷可憑，其於受有期徒刑之執行完畢後5年內，故意再犯本
    件有期徒刑以上之二罪，均為累犯，均應依刑法第47條第1
    項之規定加重其刑。
四、原審審酌被告前因毒品案件，經觀察勒戒、強制戒治及判決
    處刑後，仍無法戒絕毒品，再為本件施用毒品之犯行，足認
    其定力不足，易受外界影響，然念及其犯後坦承犯行，並表
    悔意，其施用毒品乃戕害己身健康，尚未對社會造成實質危
    害，暨其之品性、生活狀況、智識程度等一切情狀，適用毒
    品危害防制條例第10條第1項、第2項，刑法第11條、第47條
    第1項前段、第38條第1項第2款、第51條第5款，就施用第一
    級毒品部分，判決有期徒刑10月，扣案之殘渣袋11個及針筒
    1支均沒收；就施用第二級毒品部分判決有期徒刑4月（因與
    不得易科罰金之上揭施用第一級毒品罪合併定執行刑，依司
    法院大法官會議釋字第144號、第679號解釋，毋庸諭知易科
    罰金之折算標準）。而後定應執行刑為有期徒刑1年，並重
    為沒收銷燬之諭知。並認其餘扣案之注射針筒4支，經鑑定
    或未檢出或檢出非被告之DNA—STR型別，難認係被告施用第
    一級毒品所用之物，爰不宣告沒收。經核尚無不合。
五、檢察官提起上訴略以：被告前已因施用第一級毒品，經士林
    地院100年審訴字第331號判決有期徒刑11月、因施用第二級
    毒品，經士林地院94年易字第32號判決有期徒刑5月確定。
    且被告有事實欄一所示前科，原審就本案被告所犯上開二次
    犯行，分別僅判決有期徒刑10月、4月，刑度未見提高，量
    刑過輕云云。惟被告於93年6月19日、93年8月4日、93年12
    月12日連續施用第二級毒品，經士林地院94年易字第32號判
    決有期徒刑5月，如易科罰金以銀元3佰元折算1日確定。於
    99年12月28日，因同時施用第一級毒品及第二級毒品，經士
    林地院100年審訴字第331號判決有期徒刑11月，上訴後，經
    本院100年上訴字第2612號判決駁回上訴確定。此有各該判
    決在卷可稽，被告所犯該二罪，前者係依修正前刑法第56
    條連續犯之規定以一施用第二級毒品罪論、後者係依刑法第
    55條想像競合之規定，從一重施用第一級毒品罪處斷，該二
    次犯行之犯罪情節較被告所犯本次分別施用第一級毒品及第
    二級毒品各一次為重，且被告前次施用第二級毒品犯行之犯
    罪時間係於93年間，與本案被告施用第二級毒品犯行之時間
    相隔已逾6年。原審就被告本案分別施用第一級毒品及施用
    第二級毒品各一次之犯行，判決有期徒刑10月、4月，定應
    執行刑為有期徒刑1年，並無失之於過輕之情形。檢察官之
    上訴，為無理由，應予駁回。
據上論斷，應依刑事訴訟法第368條，判決如主文。
本案經檢察官黃騰耀到庭執行職務。
中    華    民    國   100    年    12    月    28    日
                  刑事第十五庭審判長法  官   沈宜生
                                    法  官   陳坤地
                                    法  官   林明俊
以上正本證明與原本無異。
施用第一級毒品部分如不服本判決，應於收受送達後十日內向本
院提出上訴書狀，其未敘述上訴之理由者並得於提起上訴後十日
內向本院補提理由書（均須按他造當事人之人數附繕本）「切勿
逕送上級法院」。
施用第二級毒品部分不得上訴。
                                    書記官   徐仁豐
中    華    民    國   100    年    12    月    28    日
附錄論罪科刑法條：
毒品危害防制條例第10條
施用第一級毒品者，處6月以上5年以下有期徒刑。
施用第二級毒品者，處3年以下有期徒刑。